【裁判字號】    91,訴,700
【裁判日期】    920128
【裁判案由】    毒品危害防制條例
【裁判全文】
臺灣士林地方法院刑事判決                          九十一年度訴字第七００號
    公  訴  人  臺灣士林地方法院檢察署檢察官
    被      告  甲○○
右列被告因違反毒品危害防制條例案件，經檢察官提起公訴（九十一年度毒偵字第七
七一號），本院判決如左：
    主  文
甲○○施用第一級毒品，處有期徒刑柒月。
扣案之第一級毒品海洛因壹小包（淨重零點壹壹公克，紙包重零點零捌公克）沒收銷
燬之，扣案之注射針筒貳支沒收。
    事  實
一、甲○○前曾於民國（下同）九十一年間，因施用第一級毒品海洛因案件，經本院
    依檢察官聲請以九十一年度毒聲字第三九八號裁定送觀察、勒戒後，認無繼續施
    用毒品之傾向，由臺灣士林地方法院檢察署檢察官於九十一年四月二十六日以九
    十一年度毒偵字第四九八號不起訴處分確定，詎甲○○仍未戒除毒癮，明知海洛
    因係屬毒品危害防制條例所列第一級毒品，不得施用、持有，竟於前案不起訴處
    分確定後五年內基於施用第一級毒品海洛因之犯意，於九十一年六月十四日上午
    某時許，在其臺北市士林區○○○路○段一０六巷一三０號一樓住處內，以將海
    洛因置入針筒內加礦泉水注射之方式，施用第一級毒品海洛因一次。嗣於九十一
    年六月十四日中午十二時五分許，騎乘車牌號碼ＣＩＬ─八八九號重型機車途經
    臺北市士林區○○○路○段一０六巷三十二弄巷口時，因警見甲○○左口袋中外
    露二支注射筒針而向前盤查查獲，並由甲○○主動交出持有之第一級毒品海洛因
    一小包（淨重０．一一公克，紙包重０．０八公克）及其所有供施用第一級毒品
    海洛因用之注射針筒二支。又甲○○上開施用毒品之犯行，經本院依檢察官聲請
    以九十一年度毒聲字第九七一號裁定送觀察、勒戒後，認有繼續施用毒品傾向，
    再依檢察官聲請裁定予以強制戒治。
二、案經台北市政府警察局士林分局報請臺灣士林地方法院檢察署檢察官偵查起訴。
    理  由
一、右揭事實，業據被告甲○○於本院九十二年一月二十一日審理中坦承不諱，並有
    查獲甲○○毒品危害防制條例案起獲證物現場照片二張（參見偵查卷第十七頁，
    顯示第一級毒品海洛因一小包及注射針筒二支）等附卷可稽，復有查獲當日被告
    甲○○主動自身上交出之第一級毒品海洛因一小包及其所有供施用第一級毒品海
    洛因用之注射針筒二支扣案可資佐證，又被告甲○○於九十一年六月十四日為警
    查獲後於當日所採集之尿液，經送國防部憲兵司令部刑事鑑識中心以螢光偏極免
    疫分析法及液相萃取（溶劑萃取）前處理法、氣相層析質譜分析法等方法檢驗，
    鑑驗結果為尿液中有煙毒（嗎啡）反應，此有臺北市政府警察局士林分局九十一
    年度煙毒嫌犯煙民麻藥嫌犯尿水委驗單〔參見偵查卷第四四頁，被告甲○○採尿
    編號為九一０二九三號）、國防部憲兵司令部刑事鑑識中心九十一年八月十四日
    （９１）綱得字第一０七八一號鑑驗通知書（參見偵查卷第五０頁，記載以一、
    螢光偏極免疫分析法（ＴＤＸ／ＦＰＩＡ）。二、液相萃取（溶劑萃取）前處理
    法。三、氣相層析質譜分析法（ＧＣ／ＭＳ）。等鑑驗方法，鑑驗結果為尿液中
    有煙毒（嗎啡）反應〕各一紙在卷足據，而前開扣案物一小包，經臺北市政府警
    察局士林分局社子派出所初步鑑驗及送法務部調查局鑑定結果，均認確係第一級
    毒品海洛因等情，亦有臺北市政府警察局士林分局社子派出所查獲涉嫌毒品危害
    防制條例毒品初步鑑驗報告單（參見偵查卷第十八頁，記載經本分局社子派出所
    依聯勤二０四廠製造之煙毒品檢驗Ａ包試劑初步檢驗結果為呈嗎啡、海洛因反應
    ）、法務部調查局九十一年七月二十三日鑑定通知書（參見偵查卷第五一頁，記
    載以化學呈色法及氣相層析質譜儀分析法為檢驗方法，檢驗結果為送驗白粉含第
    一級第６項毒品海洛因成分，淨重０．一一公克、紙包重０．０八公克）各一紙
    附卷可憑，是被告甲○○確有施用第一級毒品海洛因之犯行洵堪認定。
二、按施用毒品經觀察、勒戒後，無繼續施用毒品傾向者，檢察官為不起訴處分後，
    五年內再施用毒品，經觀察、勒戒，認有繼續施用毒品傾向或三犯以上者，應進
    入訴訟程序審理，毒品危害防制條例第二十條第三項定有明文。查本件被告甲○
    ○前曾因施用第一級毒品海洛因案件，經本院依檢察官聲請以九十一年度毒聲字
    第三九八號裁定將甲○○送觀察、勒戒後，認無繼續施用毒品之傾向，由臺灣士
    林地方法院檢察署檢察官於九十一年四月二十六日以九十一年度毒偵字第四九八
    號不起訴處分確定，被告甲○○於前開不起訴處分確定後，五年內再犯本件施用
    第一級毒品罪，復經本院依檢察官聲請以九十一年度毒聲字第九七一號裁定送觀
    察、勒戒後，認有繼續施用毒品傾向，再依檢察官聲請裁定予以強制戒治等情，
    有臺灣士林地方法院檢察署檢察官九十一年度毒偵字第四九八號不起訴處分書（
    參見偵查卷第二七頁及第五二頁，記載一犯施用第一級毒品因無繼續施用毒品之
    傾向而於九十一年四月二十六日處分不起訴）、法務部全國檢察官線上查詢刑案
    人犯在監所最新資料報表（參見偵查卷第二八頁，顯示被告甲○○曾一次觀察勒
    戒無繼續施用傾向）、本院九十一年度毒聲字第九七一號裁定（參見偵查卷第五
    七頁至第五九頁，記載因二犯施用毒品而裁定送觀察、勒戒，九十一年九月十三
    日裁定）、臺灣士林地方法院檢察署檢察官觀察勒戒處分執行指揮書（參見偵查
    卷第六五頁）、臺灣士林看守所九十一年十一月十二日士所戒字第０九一０００
    五四二三號函（參見偵查卷第七三頁至第七五頁，記載認有繼續施用毒品之傾向
    ，後附有無繼續施用毒品傾向評估標準紀錄表。）、臺灣士林地方法院檢察署檢
    察官九十一年度聲戒字第三一八號聲請強制戒治聲請書（參見偵查卷第六八頁）
    、臺灣士林地方法院檢察署刑案資料查註紀錄表及臺灣高等法院被告全國前案紀
    錄表在卷可按，揆諸前開說明，從而本件被告自應進入訴訟程序審理。
三、查海洛因，業經毒品危害防制條例第二條第二項第一款列為第一級毒品，是核被
    告施用海洛因所為，係犯毒品危害防制條例第十條第一項之施用第一級毒品罪。
    被告持有第一級毒品海洛因之低度行為，為施用之高度行為所吸收，不另論罪。
    爰審酌被告已有施用毒品前科仍再次施用，經觀察、勒戒等治療程序，竟仍不思
    悔改，深陷毒癮而難以自拔，及其犯罪之動機、目的、施用次數、所生危害，本
    件犯後尚能坦承犯行，態度尚稱良好等一切情狀，量處如主文所示之刑，以示懲
    儆。
四、扣案之海洛因一小包（淨重０．一一公克，紙包重０．０八公克），為查獲之第
    一級毒品，爰依毒品危害防制條例第十八條第一項前段之規定宣告沒收銷燬之；
    另扣案之注射針筒二支，查係被告甲○○所有，且供犯本案施用毒品罪所用之物
    ，業據其供明在卷，上開注射針筒係日常生活之器具，而偶然供施用毒品之用，
    尚非施用毒品專用之器具，故依刑法第三十八條第一項第二款之規定併予宣告沒
    收。
據上論斷，應依刑事訴訟法第二百九十九條第一項前段，毒品危害防制條例第十條第
一項、第十八條第一項前段，刑法第十一條前段、第三十八條第一項第二款，判決如
主文。
本案經檢察官曾淑華到庭執行職務
中      華      民      國     九十二     年     一     月    二十八    日
                                      臺灣士林地方法院刑事第三庭
                                          法  官  李  育  仁
右正本證明與原本無異。
如不服本判決，應於判決送達後十日內，向本院提出上訴狀。
                                          書記官  李  家  敏
中      華      民      國     九十二     年     一     月     三十     日
附錄本判決論罪科刑依據之法條：
毒品危害防制條例第十條：
  施用第一級毒品者，處六月以上五年以下有期徒刑。
  施用第二級毒品者，處三年以下有期徒刑。


司法院資訊處製作；財團法人民間司法改革基金會備份。
